臺灣高等法院刑事判決               100年度上訴字第3213號
上  訴  人
即  被  告  曾英豪
上列上訴人因竊盜等案件，不服臺灣板橋地方法院100年度訴字
第1907號，中華民國100年9月16日第一審判決（起訴案號：臺灣
板橋地方法院檢察署100年度偵字第7855、8480、8481、16185號
，嗣於原審準備程序進行中，被告就被訴事實為有罪之陳述，經
原審告知簡式審判程序意旨，並聽取當事人之意見後，原審裁定
依簡式審判程序進行），提起上訴，本院判決如下：
    主  文
上訴駁回。
    理  由
一、按不服地方法院之第一審判決而上訴者，應向管轄第二審之
    高等法院為之。上訴書狀應敘述具體理由。上訴書狀未敘述
    上訴理由者，應於上訴期間屆滿後20日內補提理由書於原審
    法院，逾期未補提者，原審法院應定期間先命補正。第二審
    法院認為上訴書狀未敘述理由或上訴有第362 條前段之情形
    者，應以判決駁回之。但其情形可以補正而未經原審法院命
    其補正者，審判長應定期間先命補正。刑事訴訟法第361 條
    、第367 條，分別定有明文。所謂不服第一審判決之具體理
    由，必係依據卷內既有訴訟資料或提出新事證，指摘或表明
    第一審判決有何採證認事、用法或量刑等足以影響判決本旨
    之不當或違法，而構成應予撤銷之具體事由，始克當之（例
    如：依憑證據法則具體指出所採證據何以不具證據能力，或
    依憑卷證資料，明確指出所為證據證明力之判斷如何違背經
    驗、論理法則）；倘僅泛言原判決認定事實錯誤、違背法令
    、量刑失之過重或輕縱，而未依上揭意旨指出具體事由，或
    形式上雖已指出具體事由，然該事由縱使屬實，亦不足以認
    為原判決有何不當或違法者（例如：對不具有調查必要性之
    證據，法院未依聲請調查亦未說明理由，或援用證據不當，
    但除去該證據仍應為同一事實之認定），皆難謂係具體理由
    ，俾與第二審上訴制度旨在請求第二審法院撤銷、變更第一
    審不當或違法之判決，以實現個案救濟之立法目的相契合，
    並節制濫行上訴。是以上訴人之上訴書狀或補提之上訴理由
    書，雖有敘述上訴理由，惟並未具體敘述第一審判決有上述
    違法、不當情形，即與未敘述具體理由無異，其所為上訴，
    即不符合上訴之法定要件。
二、本件上訴人即被告曾英豪不服原審判決，於法定期間內提起
    上訴，雖形式上提出上訴理由，然對於原判決事實、理由並
    無爭執，僅泛謂：被告雖為累犯，但因犯後悔改知錯，徹底
    痛定思痛，犯後坦承犯行，於警詢、偵查及法院審理均認罪
    ，確有悔改之心，請求法官讓本人可以上訴云云。
三、經查：
（一）本件原判決認定上訴人即被告曾英豪有如其事實欄所載4
      次竊盜、1次行使偽造私文書犯行，依數罪併罰之規定，
      論處其犯加重竊盜、竊盜（3罪）、行使偽造私文書等罪
      刑，及依累犯之規定各加重其刑後，分別論處有期徒刑9
      月、6月、6月、7月、6月，合併定其應執行刑有期徒刑2
      年5月，並為相關從刑沒收之諭知等情。係以上開事實，
      業據被告曾英哲於本院審理時坦承不諱，核與證人即被害
      人黃文吉、莊崑煌、陳以信、顏桂蘭分別於警詢、偵查時
      之證述情節大致相符，復有「通信中古機讓渡切結書」影
      本、內政部警政署刑事警察局100年1月24日刑紋字第1000
      010140號鑑定書暨所附指紋卡片、監視錄影器拍攝畫面翻
      拍照片等在卷可稽，足認被告之自白與事實相符。經核其
      證據之取捨及證明力之判斷於法均無不合，從形式上觀察
      ，原判決認事用法並無任何違誤之處。
（二）按刑事審判旨在實現刑罰權之分配的正義，故法院對有罪
      被告之科刑，應符合罪刑相當之原則，使輕重得宜，罰當
      其罪，以契合社會之法律感情，此所以刑法第57條明定科
      刑時應審酌一切情狀，尤應注意該條所列10款事項以為科
      刑輕重之標準，俾使法院就個案之量刑，能斟酌至當。而
      「量刑輕重係屬事實審法院得依職權自由裁量之事項，苟
      已斟酌刑法第57條各款所列情狀而未逾越法定刑度，不得
      遽指為違法」（最高法院72年度臺上字第66  96號判例、
      98年度台上字第5002號判決意旨參照）。經查：本件原審
      判決於量刑時業已說明被告有原審事實欄所載犯罪科刑、
      執行紀錄，其於有期徒刑執行完畢5年內故意再犯本件有
      期徒刑以上之罪，為累犯，而依刑法第47條第1項加重其
      刑，並依刑法第57條規定，審酌「被告犯罪之動機、目的
      、手段、素行非佳、所生危害、犯後坦承犯行之態度等一
      切情狀」，始為刑之量定，已就被告所稱犯罪後坦承犯行
      態度良好乙情加以審酌，並敘明理由如上，原判決之量刑
      既未逾越法定刑度，亦未濫用自由裁量之權限，難認有何
      不當。且數罪併罰，宣告多數有期徒刑者，於各刑中之最
      長期以上，各刑合併之刑期以下，定其刑期，刑法第51條
      第5款前段定有明文，原審據此規定，於法定範圍內定其
      應執行刑為有期徒刑2年5月，尚稱允當。再參酌被告前有
      多次竊盜犯罪科刑紀錄，有本院被告前案紀錄表一份在卷
      可稽，被告於短時間內接連犯本案4次竊盜犯行、1次行使
      偽造文書犯行，非偶發犯罪，顯然欠缺尊重他人財產權之
      法治觀念，實應予適度之矯正，以避免其再犯，自難認原
      審量刑過重之嫌。綜上，本件上訴，顯未依據卷內既有訴
      訟資料或提出新事證，指摘或表明第一審判決有何採證認
      事、用法或量刑等足以影響判決本旨之不當或違法，而構
      成應予撤銷之具體事由，揆諸上開法條規定及最高法院判
      決意旨，難認上訴合法，應予駁回，並不經言詞辯論為之
      。
四、據上論斷，應依刑事訴訟法第367條前段、第372條，判決如
    主文。
中    華    民    國   100    年    11    月    4     日
                  刑事第十八庭審判長法  官   吳鴻章
                                    法  官   魏瑞紅
                                    法  官   汪梅芬
以上正本證明與原本無異。
如不服本判決，應於收受送達後10日內向本院提出上訴書狀，其
未敘述上訴之理由者並得於提起上訴後10日內向本院補提理由書
（均須按他造當事人之人數附繕本）「切勿逕送上級法院」。
                                    書記官   劉寶鈴
中    華    民    國   100    年    11    月    7     日